【裁判字號】    97,訴,1057
【裁判日期】    970721
【裁判案由】    公共危險等
【裁判全文】
臺灣高雄地方法院刑事判決              97年度訴字第1057號
公  訴  人  臺灣高雄地方法院檢察署檢察官
被      告  乙○○
上列被告因公共危險等案件，經檢察官提起公訴（97年度偵字
第14307 號)， 經本院合議庭裁定改行簡式審判程序，判決如下
：
    主  文
乙○○共同犯攜帶兇器竊盜電線罪共參罪，各處有期徒刑柒月。
應執行有期徒刑壹年柒月。
    事  實
一、乙○○與真實姓名年籍均不詳、綽號「泰仔」之成年男子，
    共同意圖為自己不法之所有，分別為下列竊盜行為：
  (一)於民國97年5 月7 日20時許，由乙○○騎乘不知情之黃建霖
    所有之車號CEO-756 號重型機車搭載「泰仔」至高雄縣林園
    鄉○○村○○○段1379地號王公幹#89A4 電線桿處，由乙○
    ○在旁把風，「泰仔」則持所攜帶客觀上足供兇器使用之電
    線剪1 把（未扣案）爬上電線桿，以電線剪剪斷電纜線之方
    式，竊取臺灣電力股份有限公司（下稱台電公司）所有之電
    纜線（長約27公尺），妨害供公眾使用之台電公司正常供電
    ，得手後，渠等遂將所竊得之電纜線運至乙○○高雄縣林園
    鄉住處前，將竊得之電纜線削取塑膠外皮，取出裸銅線。
  (二)於97年5月13日凌晨2時許，由乙○○騎乘上開機車搭載「泰
    仔」至高雄縣林園鄉中門村濱海分#6電線桿處，由乙○○在
    旁把風，「泰仔」則持上開電線剪，爬上電線桿並剪斷電纜
    線，竊取台電公司所有之電纜線（長約48公尺），妨害供公
    眾使用之台電公司正常供電，得手後，渠等遂將所竊得之電
    纜線運至乙○○高雄縣林園鄉住處前，將竊得之電纜線削取
    塑膠外皮，取出裸銅線。
  (三)於97年5月15日凌晨0時30分許，由乙○○騎乘上開機車搭載
    「泰仔」至高雄縣林園鄉中門村中門分#14-1 左2 電線桿處
    ，由乙○○在旁把風，「泰仔」則持上開電線剪，爬上電線
    桿並剪斷電纜線，竊取台電公司所有之電纜線（長約92公尺
    ），妨害供公眾使用之台電公司正常供電，得手後，渠等遂
    駕車運至乙○○高雄縣林園鄉住處前，將竊得之電纜線削取
    塑膠外皮，取出裸銅線後，欲將該批裸銅線運往資源回收場
    變賣之際，為警於高雄縣林園鄉○○路15巷21號前當場查獲
    ，並扣得台電公司電纜銅線（重約17.5公斤）及電纜線皮（
    重約13公斤）各1 批。
二、案經高雄縣政府警察局林園分局報告臺灣高雄地方法院檢察
    署檢察官偵查起訴。
    理  由
一、本件被告所犯係死刑、無期徒刑、最輕本刑為3 年以上有期
    徒刑以外之罪，其於準備程序中就被訴事實為有罪之陳述，
    經法官告知簡式審判程序之旨，並聽取公訴人及被告之意見
    後，經本院依刑事訴訟法第273 條之1 第1 項之規定，裁定
    由受命法官獨任進行簡式審判程序。又本件卷內之物證、書
    證等證據，依同法第273 條之2 規定，不受第159 條第1 項
    關於傳聞法則規定之限制，依法均有證據能力，合先敘明。
二、訊據被告對上揭事實於本院審理時坦承不諱，核與證人即台
    電公司技術員甲○○於警詢時之證述情相符，復有電力線路
    失竊現場調查報告表、扣押筆錄、扣押物品目錄表、領據各
    1 份及照片8 幀在卷可參，顯見被告之前開自白，應與事實
    相符，自得為認定被告犯罪之依據。是以，本件事證明確，
    被告犯行堪以認定，應依法論科。
三、按竊盜或損壞電桿、電線、變壓器或其他供電設備者，依刑
    法之規定從重處斷，電業法第105 條定有明文。次按，刑法
    第321 條第1 項第3 款之攜帶兇器竊盜罪，係以行為人攜帶
    兇器竊盜為其加重條件，此所謂兇器，其種類並無限制，凡
    客觀上足對人之生命、身體、安全構成威脅，具有危險性之
    兇器均屬之，且祇須行竊時攜帶此種具有危險性之兇器為已
    足，並不以攜帶之初有行兇之意圖為必要（最高法院79年度
    臺上字第5253號判例參照），查共犯「泰仔」行竊本件電纜
    線所用之電線剪1 把，既可用為剪斷本件臺電公司之電纜線
    ，足見其質地堅硬，堪認係客觀上足以危害人之身體、生命
    安全之物，自屬兇器無訛。是核被告於事實欄一(一)(二)(三)所為
    ，均係犯電業法第105 條之竊盜電線罪，而應依刑法第321
    條第1 項第3 款之攜帶兇器竊盜既遂罪從重處斷；又被告分
    別竊取電纜線27公尺、48公尺及92公尺，足使該地區供電受
    影響，係犯刑法第188 條之妨害電氣事業罪。被告與姓名、
    年籍均不詳，綽號「泰仔」之人間，有犯意聯絡及行為分擔
    ，應論以共同正犯。被告以一行為觸犯攜帶兇器竊盜電線罪
    及妨害電氣事業罪，為想像競合犯，應從一重之攜帶兇器竊
    盜電線罪處斷。被告所犯上開3 罪，犯意個別，行為互殊，
    應予分論併罰。爰審酌被告不思循正當工作以獲致財物維生
    ，竟為圖私利，竊取本件電力公司所有之電纜線，除侵害該
    公司之財產權益外，其以持用兇器之方式行竊，更足以危害
    個人生命、身體安全，行為誠有不該，惟念及被告犯後尚能
    坦承犯行，且部份所竊經除去外皮之電纜線亦已發還被害人
    等一切情狀，量處如主文所示之刑，並定其應執行之刑，以
    資懲儆。此外，共犯綽號「泰仔」所攜帶之電線剪1 把既未
    扣案，亦乏積極事證足認其尚屬存在而未滅失，爰不予宣告
    沒收，附此敘明。
據上論斷，應依刑事訴訟法第273 條之1 第1 項、第299 條第1
項前段、電業法第105 條，刑法第11條前段、第28條、第188 條
、第321 條第1 項第3 款、第51條第5 款、第55條，判決如主文
。
本案經檢察官吳正中到庭執行職務。
中    華    民    國    97    年    7     月    21    日
                  刑事第十一庭  法  官  黃繼瑜
以上正本證明與原本無異。
如不服本判決應於收受本判決後10日內向本院提出上訴書狀，並
應敘述具體理由，如未敘述上訴理由者，應於上訴期間屆滿後20
日內補提理由書狀於本院（均須按他造當事人之人數附繕本）「
切勿逕送上級法院」。
中    華    民    國    97    年    7     月    21    日
                                書記官  曾小玲
附錄本案論罪科刑法條全文：
電業法第105條
竊盜或損壞電桿、電線、變壓器或其他供電設備者，依刑法之規
定從重處斷。
刑法第321條
犯竊盜罪而有左列情形之一者，處6月以上、5年以下有期徒刑：
一  於夜間侵入住宅或有人居住之建築物、船艦或隱匿其內而犯
之者。
二  毀越門扇、牆垣或其他安全設備而犯之者。
三  攜帶兇器而犯之者。
四  結夥三人以上而犯之者。
五  乘火災、水災或其他災害之際而犯之者。
六  在車站或埠頭而犯之者。
前項之未遂犯罰之。
刑法第188條
妨害鐵路、郵務、電報、電話或供公眾之用水、電氣、煤氣事業
者，處 5 年以下有期徒刑拘役或 5 百元以下罰金。


司法院資訊處製作；財團法人民間司法改革基金會備份。
